臺灣高等法院民事判決　　　　　　　95年度重上更(二)字第56號
上　訴　人　天智股份有限公司
法定代理人　乙○○
訴訟代理人　蔡文燦律師
　　　　　　劉　楷律師
複 代理 人　黃欣欣律師
被上 訴 人　利碟股份有限公司
法定代理人　甲○○
訴訟代理人　周燦雄律師
　　　　　　蔡炳楠律師
上列當事人間損害賠償事件，上訴人對於中華民國90年2月21日
臺灣新竹地方法院89年度重訴字第53號第一審判決提起上訴，並
為訴之追加，經最高法院第2次發回更審，本院於96年4月18日言
詞辯論終結，判決如下：
    主      文
原判決關於駁回上訴人下列第二項之訴部分，及該部分假執行之
聲請，並訴訟費用（除確定部分外）之裁判廢棄。
被上訴人應給付上訴人新台幣壹仟貳佰拾陸萬陸仟零柒拾肆元
，及自民國八十九年五月七日起至清償日止，按週年利率百分之
五計算之利息。
其餘上訴駁回。
第一、二審（均除確定部分外）及發回前第三審訴訟費用，由被
上訴人負擔百分之八十一，餘由上訴人負擔。
本判決命被上訴人給付部分，於上訴人以新台幣肆佰壹拾貳萬元
為被上訴人預供擔保後，得假執行。但被上訴人於執行標的物拍
定、變賣或物之交付前，得以新台幣壹仟貳佰拾陸萬陸仟零柒
拾肆元為上訴人預供擔保或將請求標的物提存而免為假執行。
上訴人其餘假執行之聲請駁回。
    事實及理由
一、上訴人主張：兩造於民國88年3月1日簽訂CD-CASE及CD-TRAY
    之買賣合約書（下稱系爭合約書，至於兩造間之買賣關係，
    則稱為系爭合約），約定被上訴人自88年4月1日起至92年12
    月31日止，應按月向伊購買1片裝透明盒加黑TRAY或白TRAY
    （下稱系爭貨品），數量為500萬套至800萬套，被上訴人並
    於同月31日依約預付貨款新台幣（下同）2000萬元（下稱系
    爭款項）予伊。惟被上訴人自88年10月份起，進貨數量未達
    系爭合約約定之最低數量，且自89年2月起，即停止向伊進
    貨。經伊函催被上訴人繼續履約，為被上訴人所拒。查系爭
    合約係屬繼續性供給契約，被上訴人既不履約，爰類推適用
    民法第254條規定，以起訴狀繕本之送達為終止系爭合約之
    意思表示，伊因此所受6456萬1214元之利潤損失，自得依債
    務不履行之規定，請求被上訴人賠償等情。爰先位聲明求為
    命被上訴人給付伊6456萬1214元及加付法定遲延利息之判決
    。並以倘認兩造間未簽訂系爭合約書，伊因信賴系爭合約成
    立，於訂約前後即以融資方式，陸續興建倉庫、購入機械及
    周邊設備，扣除折舊後，計損失6258萬8358元，另加上利息
    支出660萬8811元，合計6919萬7169元，依民法第184條第1
    項、同法第245條之1、類推適用同法第247條第1項等規定，
    亦得請求被上訴人如數賠償等情。爰備位聲明求為命被上訴
    人給付伊6919萬7169元及加付法定遲延利息之判決（關於已
    確定部分，詳如下三所述於茲不贅）。
二、被上訴人則以：伊係因上訴人資金周轉困難，始於上訴人交
    付面額2000萬元支票（下稱系爭支票）供擔保之情形下，貸
    與系爭款項。嗣兩造同意改變擔保方式，由伊控管每月應付
    貨款，在足以擔保上開借款範圍之內，伊於88年6月3日將系
    爭支票返還上訴人。兩造間因相關條件未能獲致協議，並未
    簽訂系爭合約書。縱有簽立系爭合約書，但具體之買賣行為
    ，尚待採購單之簽訂，兩造所以未能繼續進行交易，係因單
    價未能達成協議，與系爭合約是否成立無關等語，資為抗辯
    。
三、本件經原審判決上訴人之訴及假執行之聲請均駁回。上訴人
    僅就先位聲明中之7117萬25元本息部分及備位聲明中之6919
    萬7169元部分聲明不服，並追加類推適用民法第247條第1項
    規定請求賠償，其餘部分未聲明不服而確定。嗣經本院以90
    年度重上字第176號判決駁回上訴人之上訴及追加之訴，上
    訴人僅就先位聲明中之6456萬1214元本息部分，及備位聲明
    6919萬7169元本息部分聲明不服，先位聲明其餘部分未聲明
    不服而確定。後經本院以92年度重上更（一）字第170號判
    決駁回上訴人之上訴及追加之訴，上訴人不服，復經最高法
    院發回更審，先位聲明為：（一）原判決關於駁回上訴人下
    列第2項之訴部分及該部分假執行之聲請，暨訴訟費用之裁
    判均廢棄。（二）被上訴人應給付上訴人6456萬1214元，及
    自起訴狀繕本送達之翌日起至清償日止，按週年利率5%計算
    之利息。（三）願供擔保，請准宣告假執行。備位聲明為：
    （一）原判決關於駁回上訴人下列第2項之訴部分及該部分
    假執行之聲請，暨訴訟費用之裁判均廢棄。（二）被上訴人
    應給付上訴人6919萬7169元，及自起訴狀繕本送達之翌日起
    至清償日止，按週年利率5%計算之利息。（三）願供擔保，
    請准宣告假執行。被上訴人則聲明：上訴及追加之訴均駁回
    。
四、兩造不爭執之事實（見本院95年7月11日準備程序筆錄）
（一）系爭合約書（見原審卷第14頁）之買賣標的物係系爭貨品
      ，其上關於合約期間部分載明：88年4月1日起至92年12月
      31日止，合約到期後自動失效。關於數量部分載為：「依
      買方之採購單及交期排訂表（經賣方簽認）之數量買方每
      月最低需求量為500萬套，最高需求量為800萬套」。關於
      交貨日期及數量部分載明：「依買方每月交期排訂表之書
      面排訂交貨日期及數量，賣方需提供之數量不可低於買方
      交期排訂表數量之百分之九十。」
（二）系爭合約書第10條第1款載明：被上訴人同意於合約簽訂
      完成後，預付貨款2000萬元於上訴人，支付方式為一次支
      付。
（三）被上訴人自88年10月起（筆錄誤繕為9月），向上訴人買
      進系爭貨品之數量，均未達每月500萬套。自89年2月份起
      ，被上訴人即停止向上訴人買進系爭貨品。
（四）被上訴人已經於88年3月31日給付上訴人系爭款項。
（五）系爭合約書第3條載明貨款總計依採購單之金額。
（六）上訴人在本院前審90年11月21日準備書（四）狀之上證十
      一（見本院重上字卷第195頁），已提出簽約後增加設備
      費用明細及單據，與上訴人在本院前審90年8月22日擴張
      上訴聲明狀上證八利息支付明細註（一）所列之動產擔保
      交易登記標的物（見本院重上字卷第113頁至第117頁）比
      對，二者相符。
（七）被上訴人向上訴人所下之系爭貨品採購單，兩造均已履行
      完畢。
（八）上訴人於88年3月24日交付系爭支票予被上訴人，被上訴
      人嗣於88年6月3日將系爭支票返還上訴人。
（九）上訴人於86年間，已與被上訴人交易往來，並非自88年4
      月1日起，始有交易行為。
（一０）上訴人除以六合法律事務所89年2月1日合李律字第8901
        31號函（影本見本院更一卷第42頁至第44頁，下稱系爭
        催告函）催告被上訴人履約外，別無其他催告之文件。
        被上訴人已收到系爭催告函，並以律師函回覆（影本見
        本院更一卷第45頁，下稱被上訴人律師函）。
（一一）被上訴人曾邀集設備廠商一起至上訴人，以確定上訴人
        是否將系爭款項用以購買設備，甚至告訴設備廠商，若
        設備太慢送來會害上訴人被罰款。
（一二）系爭合約書第7條付款條件約定：「每月25日（含）為
        當月結帳日期，當月份貨款之2分之1以次月10日為付款
        日，餘2分之1以次月結70天期票為付款日」（見原審卷
        第14頁）。又88年3月1日之前，兩造間交易往來之付款
        方式，依被上訴人87年12月18日採購單所載，其付款方
        式為：「當月25日前請款，次月底開70天期票」。
（一三）被上訴人所開立之上訴人請款紀錄（下稱系爭請款記錄
        ）所載，88年4月份「總額」1791萬9180元之「應付日
        、實付日、T/T票號、已付金額」分別為「88/05/10、
        88/05/11、AK0000000、895萬9590」及「88/08/10、88
        /08/11、CD0000000、895萬9590」，即係於88年4月份
        請款後，貨款（即1791萬9180元）之2分之1（即895萬
        9590元），於次月（88年5月）10日付款，其餘2分之1
        則以次月底開70天期票（到期日為88年8月10日）之方
        式付款，被上訴人於88年2月15日應付帳款對帳簡要表
        上亦記載：「收到利碟股份有限公司支票一張、票載金
        額：新台幣426萬8760元、到期日：88年6月10日、支票
        號碼：T/T CD0000000‧‧‧」兩者均有「支票號碼」
        之記載。
（一四）上訴人88年2月份之請款總額分3次給付，實付日期分別
        為88年4月10日、同年6月10日及同年9月10日；88年3月
        份之請款總額分2次給付，實付日期分別為88年4月23日
        及同年7月15日，與被上訴人所作成之貨款管控表（見
        原審卷第272頁）之記載相同。
（一五）兩造就系爭合約書之內容初步協商後，被上訴人繕打完
        成，交上訴人經其用印後送回被上訴人處，系爭合約書
        僅有上訴人簽署，被上訴人並未簽署。
（一六）依上訴人所提出之原料成本與出貨單價對照表（見原審
        卷第120頁、第121頁）記載，自88年6月份起，系爭貨
        品之原料及成品單價有逐漸上漲之趨勢。
（一七）被上訴人不否認上訴人與祝泰股份有限公司間所簽訂之
        買賣合約書（見原審卷第277頁）為真正。
（一八）上揭事實，並有兩造不爭執其形式真正（見本院同上筆
        錄）之系爭合約書、貨款管控表、原料成本與出貨單價
        對照表、簽約後增加設備和費用總表、動產擔保交易登
        記標的物、系爭催告函、被上訴人律師函（以上均影本
        ）附卷可稽（見原審卷第14頁、第272頁、第120頁至第
        121頁、本院重上字卷第195頁、第113頁至第117頁、本
        院更一卷第43頁至第45頁），自堪信為真實。
五、本件經本院於95年7月11日與兩造整理並協議簡化之爭點為
    （見本院同上筆錄，並依本院論述之先後順序而調整其次序
    ，先此敘明）
（一）系爭合約是否業已成立？
  １、被上訴人於88年3月31日給付上訴人之系爭款項，是否依
      系爭合約書第10條第1款約定而為付款？
  ２、系爭合約書未經被上訴人簽署，得否認為系爭合約已成立
      ？
（二）被上訴人是否應負債務不履行責任？
  １、系爭合約之價金，是否確定或可得確定？
  ２、被上訴人是否未依系爭合約之約定履行？是否可歸責於被
      上訴人之事由？
  ３、兩造就採購單金額是否無法達成協議，而未能續行交易？
      無法協議之原因為何？係可歸責於何人？
（三）上訴人得否解除或終止系爭合約？
（四）損害計算之依據為何？上訴人關於損害額之計算是否合理
      ？
（五）上訴人備位聲明之損害賠償請求是否有法律之依據？損害
      賠償範圍為何？
六、茲分別論述如下
（一）系爭合約業已成立。
  １、被上訴人於88年3月31日給付上訴人系爭款項，係依系爭
      合約書第10條第1款約定預付貨款2000萬元，足證系爭合
      約確已成立生效。
  （１）按解釋意思表示，應探求當事人真意，不得拘泥於所用
        之辭句，民法第98條定有明文。蓋解釋意思表示，端在
        探求表意人為意思表示之目的性及法律行為之和諧性。
        是解釋契約尤須斟酌交易習慣，及當事人所欲達成之經
        濟效果、合理預期之契約利益，依誠信原則而為之。關
        於法律行為之解釋方法，應以當事人所欲達到之目的、
        交易習慣、任意法規及誠信原則為標準，合理解釋之。
        其中應將當事人之目的列為最先，交易習慣次之，任意
        法規又次之，誠信原則始終介於其間以修正或補足之。
        因此，解釋契約應通觀全文，並斟酌立約當時之情形，
        以期不失立約人之真意。又解釋契約應以當事人立約當
        時之真意為準，而真意何在，則應以過去事實及其他一
        切證據資料為斷定之標準，不能拘泥文字致失真意（最
        高法院18年上字第1727號判例、19年上字第58號判例、
        19年上字第453號判例、88年度台上字第1671號判決要
        旨參照）。是故，於探求當事人立約真意時，所應力求
        者，乃於解釋契約條款時，斟酌當事人訂約時客觀上所
        存在之一切情事，以契約當事人所欲達成之契約目的為
        基準，不違背契約本質，而為符合公平正義之契約解釋
        。至所謂契約之目的，係指當事人基於契約內容所欲達
        成之經濟效果。而所謂契約之本質，則係指通常交易觀
        念，及一般交易當事人所得合理預期之給付目的與契約
        利益而言。
  （２）經查，系爭合約書第10條第1款載明：被上訴人同意於
        合約簽訂完成後，預付貨款2000萬元於上訴人，支付方
        式為一次支付；上訴人於88年3月24日交付系爭支票予
        被上訴人；被上訴人業於88年3月31日給付上訴人系爭
        款項等情，為兩造所無異詞（分見上四之（二）（四）
        （八）所示），自堪信為真實。
  （３）關於系爭款項之支付原因，被上訴人先陳稱：係為支付
        前欠貨款云云（見原審卷第53頁、第97頁）；繼則改稱
        ：上訴人情商伊提前支付貨款云云（見原審卷第128頁
        、第218頁），並以提出被證二、被證七為證（見原審
        卷第59頁、第129頁、第138頁）；後則改稱此款項係屬
        借款云云（見原審卷第266頁、第269頁），是其前後陳
        述矛盾，已見情虛。
  （４）尤以，被上訴人所謂「支付前欠貨款」或「提前支付貨
        款」，實與系爭合約書所謂「預付貨款」意義相近。蓋
        被上訴人亦強調：伊匯付系爭款項予上訴人，乃提前支
        付貨款，蓋依兩造先前之交易，付款方式為次月結70天
        ：上訴人因週轉需要，情商伊提前支付貨款等語（見原
        審卷第128頁、第218頁；第59頁、第129頁、第138頁）
        ，當屬被上訴人於尚無支付貨款義務之情形，提前給付
        貨款於上訴人。基此可知，被上訴人於本件訴訟繫屬之
        初，關於系爭款項之支付原因，要與上訴人、或系爭合
        約書所謂之預付貨款相去不遠，至為灼然。
  （５）其後，被上訴人於本院前審詢及何以先後陳述不一時，
        陳稱：可能為代理人認知落差，後來證據證明是借款，
        到底貨款預付或是借款，乃認知差距云云（見本院更一
        卷第135頁）。然而，被上訴人之訴訟代理人為資深之
        法律實務家，對於不同抗辯之效果，要屬知之甚詳，寧
        得以「認知差距」一詞解免矛盾之責？況且，既有證據
        證明為借款，奈何始終未見被上訴人提出，而僅一再空
        言主張？甚且，被上訴人關於系爭款項之支付原因，既
        曾抗辯為貨款預付，而與系爭合約書所謂預付貨款相近
        ，為避免肇致不利判斷，乃改稱借款云云，應屬合理推
        測。惟被上訴人不僅未舉證以佐其說，且未合理闡述更
        改重要抗辯之緣由，其非可信，應屬明確。由此可知，
        系爭款項之支付原因，究係貨款預付或借款，其法律關
        係及效果完全不同，被上訴人前後陳述矛盾，竟空言辯
        稱係：認知差距云云，自不足取。
  （６）再查，系爭合約書第7條付款條件約定：「每月25日（
        含）為當月結帳日期，當月份貨款之2分之1以次月10日
        為付款日，餘2分之1以次月結70天期票為付款日」（見
        原審卷第14頁）。又88年3月1日之前，兩造間交易往來
        之付款方式，依被上訴人87年12月18日採購單所載，其
        付款方式為：「當月25日前請款，次月底開70天期票」
        ；被上訴人所開立之系爭請款紀錄所載，88年4月份「
        總額」1791萬9180元之「應付日、實付日、T/T票號、
        已付金額」分別為「88/05/10、88/05/11、AK0000000
        、895萬9590」及「88/08/10、88/08/11、CD0000000、
        895萬9590」，即係於88年4月份請款後，貨款（即1791
        萬9180元）之2分之1（即895萬9590元），於次月（88
        年5月）10日付款，其餘2分之1則以次月底開70天期票
        （到期日為88年8月10日）之方式付款，被上訴人於88
        年2月15日應付帳款對帳簡要表上亦記載：「收到利碟
        股份有限公司支票一張、票載金額：新台幣426萬8760
        元、到期日：88年6月10日、支票號碼：T/T CD0000000
        ‧‧‧」兩者均有「支票號碼」之記載等情，亦為被上
        訴人所無異詞（見上四之（一二）（一三）所載），亦
        堪認為實在。由是觀之，上訴人主張：被上訴人給付貨
        款方式為，88年3月1日之前，係以次月底開70天期票之
        方式付款；而系爭合約書簽訂之後，係依系爭合約書第
        7條之約定，貨款之2分之1係於次月10日以電匯方式付
        款，其餘2分之1則以次月結70天期票之方式付款。因此
        ，被上訴人確已依系爭合約書約定之內容履行，且與採
        購單上「依合約書付款」之記載相符等語，自可採信。
  （７）被上訴人尚辯稱：上訴人於原審所提出之系爭請款記錄
        （見原審卷第248頁）記載「3/31預借貨款」，亦表示
        此款屬借支性質，並非預付貨款云云。但查，系爭請款
        記錄乃被上訴人片面自行作成，已難據為有利於被上訴
        人之認定。況依系爭請款記錄所載，上訴人88年2月份
        之請款總額分3次給付，實付日期分別為88年4月10日、
        同年6月10 日及同年9月10日；88年3月份之請款總額分
        2次給付，實付日期分別為88年4月23日及同年7月15日
        （見原審卷第248頁），與被上訴人所作成之貨款管控
        表（見原審卷第272頁）之記載相同。從而，系爭款項
        顯非預付前欠貨款，更堪確定。準此可見，被上訴人於
        88年3月31日給付上訴人之系爭款項，乃係依系爭合約
        書第10條第1款約定而為之給付，被上訴人確有依系爭
        合約書約定之方式付款予上訴人，要無疑問。
  （８）另查，被上訴人曾邀集設備廠商一起至上訴人，以確定
        上訴人是否將系爭款項用以購買設備，甚至告訴設備廠
        商，若設備太慢送來會害上訴人被罰款等節，亦為被上
        訴人所無異詞（見上四之（一一）所示），要堪信為真
        實。因此，上訴人所謂：因被上訴人需求量大，伊之設
        備不足，故向被上訴人要求若要簽約，被上訴人必須預
        付貨款2000萬元，購買日本設備始可支應，故兩造於88
        年3月1日訂立系爭合約書後，被上訴人隨即於同年月31
        日依約預付系爭款項，上訴人則於同月24日應被上訴人
        之要求，開立系爭支票交予被上訴人等語，要非出於虛
        構。
  （９）尤有甚者，佐諸被上訴人為甚具規模之公司，會計制度
        應屬健全，相關帳冊更無逸失之理；系爭款項金額非小
        ，會計科目更不能任意變更；被上訴人就系爭款項為借
        款之抗辯，始終未為任何舉證等情以觀，足證被上訴人
        此部分所辯，應非事實。又被上訴人既辯稱：當時對預
        付貨款之系爭款項不同意，方未簽訂系爭合約書云云，
        但為何願借貸系爭款項予上訴人？顯悖於常理，亦非可
        信。
  （10）至被上訴人於88年6月3日將系爭支票退還上訴人後，並
        於88年9月份起，即自系爭款項中扣除貨款，直至89年1
        月份扣完為止，不再向上訴人購買系爭貨品，要屬片面
        改變系爭合約付款方式之行為，不能以此推定系爭合約
        尚未成立，甚為瞭然。又被上訴人辯稱：系爭款項為借
        款，原由上訴人提供系爭支票，兩造同意改變擔保方式
        ，由被上訴人控管每月應付貨款在足以擔保上開借支範
        圍之內云云，但此為上訴人所否認，自應由被上訴人舉
        證以實其說。然而，關於系爭款項為借款之抗辯，已非
        可採，業詳如上（７）所述。是被上訴人就此部分，僅
        屬空言抗辯，未舉證以實其說，亦非可採。此外，原審
        原證18為被上訴人所自行製作，尚不得以被上訴人自行
        記載「3月31日預借貨款」之字眼，即否認其非「預付
        貨款」，而為借貸關係。
  （11）末查，兩造間如無系爭合約關係存在，奈何於系爭採購
        單註明「依合約書付款」？該「合約書」究何所指？被
        上訴人未能提出任何證據加以說明。又被上訴人歷次所
        開立之採購單上均有「依合約書付款」之記載，且採購
        單上又未記載其他付款方式，足證合約書係指系爭合約
        甚明，益證被上訴人辯稱：此一記載毫無意義云云，要
        無可採。
  （12）據此而論，被上訴人於88年3月31日給付上訴人系爭款
        項，係依系爭合約書第10條第1款約定預付貨款2000萬
        元，足證系爭合約確已成立生效，洵堪認定。
  ２、系爭合約書雖未經被上訴人簽署，惟雙方意思者示合致，
      系爭合約已成立生效。
  （１）被上訴人雖辯以：上訴人於系爭合約書用印，並將系爭
        合約書送交伊，要屬對伊為要約之意思表示，伊固得配
        合用印以完成簽約之程序，但亦可拒絕用印，以阻止系
        爭合約之成立，伊既拒絕用印，則系爭合約自難認為已
        成立云云。
  （２）按當事人互相表示意思一致者，無論其為明示或默示，
        契約即為成立。民法第153條第1項定有明文。又稱買賣
        者，謂當事人約定一方移轉財產權於他方，他方支付價
        金之契約。當事人就標的物及其價金互相同意時，買賣
        契約即為成立。同法第345條亦有明文。而凡當事人間
        締結契約，其書面之形式雖不完全，而能以其他方法，
        足以證明其意思合致之表示者，自無妨於契約之成立，
        當然發生法律之效力（最高法院20年上字第1727號判例
        ）。
  （３）經查，兩造就系爭合約書之內容初步協商後，被上訴人
        繕打完成，交上訴人經其用印後送回被上訴人處，系爭
        合約書僅有上訴人簽署，被上訴人並未簽署等節，為兩
        造所無異詞（見上四之（一五）所示），自堪信為實在
        。因此，系爭合約書內容係經兩造協商，再經被上訴人
        所繕打送交與上訴人用印後收回，雖未經被上訴人簽署
        用印。然被上訴人送交上訴人之系爭合約書內容明確，
        關乎系爭合約之重要事項一應俱全，當屬要約。而上訴
        人用印送回被上訴人處，即屬承諾，兩造意思表示應屬
        合致。
  （４）況且，系爭合約之成立，並不以書面形式之系爭合約書
        為必要，亦非以系爭合約書是否經被上訴人簽署為唯一
        證據。參諸被上訴人確已依系爭合約書第10條之約定，
        將系爭款項之預付貨款交付上訴人；被上訴人嗣後向上
        訴人訂購之採購單上，業記載「依合約書付款」等文句
        ；且實際付款方式，亦依系爭合約書約定等節以觀（見
        上１所述），足證系爭合約書確已成立生效。是被上訴
        人所辯：系爭合約書僅係幕僚作業文件，其中部分條款
        係上訴人片面之要求，未獲致伊決策人員之同意，故伊
        拒絕簽署，系爭合約書尚未成立云云，殊非可取。
  （５）被上訴人另辯以：乙○○係與被上訴人前董事長張金仲
        及總經理甲○○洽商系爭合約事宜，但其後被上訴人經
        營團隊易人，由林邦充接任被上訴人董事長，乙○○未
        與林邦充談系爭合約，故兩造未有系爭合約意思表示之
        致云云。然查，系爭合約係屬繼續性供給契約（詳見下
        （二）之２所述）。承上（３）所述，上訴人用印於系
        爭合約，即屬承諾之意思表示，並將系爭合約書送回被
        上訴人處（見上四之（一五）所示），兩造意思表示即
        屬合致，被上訴人即應受系爭合約之拘束。其後，林邦
        充接任被上訴人董事長，要與系爭合約之成立無涉。蓋
        此乃被上訴人經營團隊交接工作問題，不得據以否認業
        已成立之系爭合約。職此，被上訴人上開所辯，亦非可
        取。
  （６）另陳鏡皓證稱：係在被上訴人未下單之後幾個月才看到
        系爭合約書，伊填製採購單時，非依系爭合約書之約定
        製作云云。然而，證人陳鏡皓既未參與系爭合約書之簽
        訂，是其是否知悉系爭合約書，實與系爭合約之成立無
        關。況陳鏡皓既非被上訴人之決策人員，復未參與系爭
        合約之磋商過程，無論其證言內容如何，均不能作為有
        利於被上訴人之認定，甚為灼然，併此指明。
  （７）準此，系爭合約書雖未經被上訴人簽署，惟兩造意思表
        示合致，系爭合約已成立生效，應堪認定。
（二）被上訴人應負債務不履行責任。
  １、系爭合約價金可得確定。
  （１）被上訴人係辯以：系爭合約書並無單價之約定，僅於第
        3條貨款總計約定依採購單之金額，別無確定價金之方
        法，亦無民法第346條擬制價金之情形。而採購單上之
        單價，尚有待兩造協商始能確定，並無上訴人所稱依一
        定之標準可得確定之情形。伊對於採購單上單價之考量
        ，除衡酌原物料價格之變動外，尚須比較當時之市場行
        情，非如上訴人所稱以原物料成本價格為唯一之決定標
        準。縱認單價依原料價格調整，亦必須經伊同意始可，
        伊如不同意，則不能形成單價。至於上訴人所舉兩造交
        易之實況，僅係兩造就價金及數量尚能達成合意，未出
        現岐異之情形，非屬兩造所約定決定價金之機制云云。
  （２）經查，兩造間關於系爭貨品之交易流程為：被上訴人於
        每月之月初或前月之月底，向上訴人下當月之採購單，
        再向上訴人提出交貨日程計劃表，上訴人即依表列時間
        及數量，按時至被上訴人指定之地點交貨等節，業據證
        人戊○○、丁○○、陳鏡皓、丙○○證述在卷（分見本
        院二卷第19頁背面至第21頁、第23頁背面），互核情節
        相符，自堪信為實在。
  （３）次查，關於系爭貨品之付款，上訴人係於每月25日向上
        訴人結帳請款；而被上訴人在88年3月締結系爭合約前
        ，係以次月底開70天期票之方式付款，至系爭合約書簽
        訂後，被上訴人係依系爭合約書第7條約定，貨款2分之
        1係於次月10日以電匯方式付款，其餘2分之1則以次月
        結70天期票之方式付款，分別有形式真正為被上訴人所
        不爭執（見本院一卷第34頁）之採購單（見本院更一審
        卷第38頁）、系爭請款記錄附卷可稽（見本院更一審卷
        第39頁）在卷可佐，並為兩造所無異詞（見上四之（一
        二）所示），亦堪認為真實。
  （４）再者，就兩造交易實況言，被上訴人通常係將調整後之
        單價直接繕打於採購單之單價欄，而未事先以手寫方式
        特別註記（見本院更一審卷第27頁至第37頁所示之採購
        單）。至上證四所示之採購單（見本院更一審卷第40頁
        ），雖有手寫註明單價調降為2.6元，應係該次單價調
        整，乃兩造簽訂系爭合約後，首度價格調降（見本院更
        一審卷第41頁背面），乃有特別之手寫註記。另於88年
        12 月間，因原物料成本價格連續數次波動（見本院更
        一審卷第41頁背面），上訴人始有以急件傳真方式，請
        被上訴人簽回確認89年1月1日起之單價（見本院更一審
        卷第42頁）。
  （５）基此可知，被上訴人下採購單時，通常未另以書面特別
        註記單價之調整。縱或有之，用語亦為「自八月份起單
        價調整為」、「7月26日起單價適用」（見本院更一審
        卷第40頁）、「自89年1月1日起…單價調整如下」、「
        調整後單價」、「確認後，請簽回！」（見本院更一審
        卷第42頁）等情。細譯上揭採購單關於單價之文義，足
        見系爭合約為長期繼續性供給契約性質，關於系爭貨品
        單價之調整確認，並非逐次就個別成立之新買賣合約重
        新議價，而係依循一定模式運作，甚為明確。是故，上
        訴人主張：衡諸兩造履約過程之交易文件，兩造就系爭
        合約之單價變動方式均有共識等情，堪以採信。蓋如兩
        造尚須逐次先就系爭貨品之單價達成協議，被上訴人豈
        能逕以採購單通知上訴人於次月起調整單價？況被上訴
        人就其辯稱需逐次議價，惟未就此部分抗辯為任何舉證
        以實其說，所辯自不可採。
  （６）再佐諸卷附原料成本與出貨單價對照表（見本院更一審
        卷第41頁，其真正為被上訴人所不爭執），足徵系爭貨
        品之出貨單價與原料成本間之關聯性極高等情以察。是
        以，上訴人主張：系爭合約成立前之交易，被上訴人於
        下採購單前，如原物料成本價格未發生變動，即逕以上
        一月單價下採購單。於系爭合約成立後，合意以當月之
        單價為基準，如日後原料成本價格發生變動，再由兩造
        確認市價變動幅度後同步調整價格，亦即被上訴人應將
        確認調整後之單價繕打於採購單之單價欄，再向上訴人
        傳真下單等節，亦堪採信。
  （７）另徵諸兩造於86年間，已有交易往來（見上四之（九）
        所示），於簽訂系爭合約書前，已具備相當之信賴關係
        ；兩造訂立系爭合約前、後之交易實況；被上訴人對於
        系爭合約之需求，係著重於穩定之交貨期間與供貨數量
        ；上訴人對於系爭合約之需求，則在於長期固定訂單等
        情以察，顯見兩造對於系爭合約各有所需，雖未將系爭
        貨品單價確定基準載明於系爭合約書內，然不得以此否
        認系爭合約之存在，至為灼然。
  （８）綜此而論，系爭貨品單價變動之依據，雖非單純之數學
        公式，惟仍屬可得確定價金之標準。而系爭貨品單價之
        調整，取決於原物料成本價格之變動及市價，正與繼續
        性供給契約長期存續之本質相符，當屬合法有效。參之
        民法第346條第2項之規定，買賣價金得約定為市價，而
        繼續性供給契約約定市價為價金之標準，更符其契約本
        質。蓋於原物料成本價格並未發生變動時，單價無須變
        動，亦無庸按市價調整；僅於原物料成本價格變動時，
        方依市價之變動幅度同步調整單價，是以，系爭價金自
        屬可得確定。從而，以系爭貨品單價之變動，確有上開
        標準可循，自無須兩造於每次下單前再進行協議，至為
        明確。
  （９）職是之故，兩造關於系爭貨品之單價，約定若原物料成
        本價格未變動時，被上訴人則依前1月之單價下採購單
        ；如原物料成本價格發生變動，則兩造確認變動幅度後
        ，即依變動幅度調整單價，由被上訴人下採購單。故依
        此一機制，無庸於下單前逐次議價，系爭合約之系爭貨
        品單價自屬可得確定，洵堪認定。
  ２、系爭合約係屬繼續性供給契約，被上訴人未依系爭合約書
      之約定，履行每月最低向上訴人採購500萬套系爭貨品，
      自屬可歸責於被上訴人。
  （１）被上訴人雖辯稱：系爭合約書關於「買方每月最低需求
        量為500萬套，最高需求量800萬套」，屬提示性質，不
        能解為伊對上訴人之採購量。況自88年4月起至89年1月
        份止，多次未達每月500萬套，上訴人亦未異議，顯見
        兩造無一定採購量之約定。
  （２）經查，系爭合約已成立生效，業如上（一）所述。又系
        爭合約書關於合約期間部分載明：88年4月1日起至92年
        12月31日止，合約到期後自動失效；關於數量部分載為
        ：「依買方之採購單及交期排訂表（經賣方簽認）之數
        量買方每月最低需求量為500萬套，最高需求量為800萬
        套」。關於交貨日期及數量部分載明：「依買方每月交
        期排訂表之書面排訂交貨日期及數量，賣方需提供之數
        量不可低於買方交期排訂表數量之百分之九十。」等節
        ，為兩造所無異詞（見上四之（一）所載），自堪信為
        實在。
  （３）由是，系爭合約書關於數量部分既載為：上訴人每月最
        低需求量為500萬套，而關於交貨日期及數量部分又敘
        及：被上訴人需提供之數量不可低於上訴人交期排訂表
        數量之90％，可見被上訴人依系爭合約每月向被上訴人
        採購系爭貨品之最低需求量為500萬套。佐諸系爭合約
        為相當長期之繼續性供給契約，故因確定買賣雙方之權
        義關係，而為最低數量之約定，符合一般常情；被上訴
        人業將系爭款項交付上訴人，目的無非提供上訴人擴充
        設備產能之部分資金；被上訴人尚至設備廠商處關心（
        見上四之（一一）所示）等情以觀，顯見於系爭合約存
        續期間內，每月至少向上訴人採購500萬套系爭貨品，
        要屬被上訴人之系爭合約義務，當可確定。
  （４）然而，被上訴人自88年10月起，向上訴人買進系爭貨品
        之數量，均未達每月500萬套。自89年2月份起，被上訴
        人即停止向上訴人買進系爭貨品等情，為被上訴人所無
        異詞（見上四之（三）所示），顯已違反系爭合約關於
        按月最低訂購500萬套系爭貨品之契約義務，至堪認定
        。
  ３、兩造非因採購單金額無法達成協議而未續行交易，而係可
      歸責於被上訴人之事由，未續行交易，致違反每月最低訂
      購500萬套系爭貨品之義務。
  （１）被上訴人復辯稱：伊未再下單向上訴人採購，乃因上訴
        人之交期不順，延誤伊出貨，及兩造對於系爭貨品之單
        價未能達成協議，而未續行交易，自不可歸責於伊云云
        。
  （２）惟查，因被上訴人未依約每月按期向上訴人訂購或訂購
        數量不足，上訴人曾予口頭催告，被上訴人均置之不理
        等情，業據證人戊○○、丁○○結證在卷（見本院二卷
        第19頁背面、第20頁背面），核與上訴人法定代理人乙
        ○○陳述之情節相符（見本院二卷第18頁）。查證人戊
        ○○、丁○○前分別於上訴人負責系爭貨品之業務採購
        、訂單處理、及進出貨等相關事宜，現已離職，且經具
        結而為陳述，堪認其等證言應可採信。況上訴人另以系
        爭催告函，要求被上訴人履行系爭合約，並敘及：被上
        訴人減少採購數量且未達系爭合約書所定最標準等情（
        見本院更一卷第43頁至第44頁），益見上訴人主張：因
        被上訴人未依系爭合約每月按期向伊訂購系爭貨品、或
        訂購數量不足等節，應非虛構。
  （３）綜觀證人即被上訴人之採購主管丙○○結稱：伊不記得
        上訴人於921地震之前，有無短交系爭貨品情形；亦記
        不清楚因為上述缺交情形，以致被上訴人逐月減縮對上
        訴人訂單數量等節（見本院二卷第23頁背面、第24頁）
        ；證人丁○○證稱：於921地震之前，上訴人並無短交
        系爭貨品情形等語（見本院二卷第21頁）；上訴人之法
        定代理人乙○○則稱：上訴人於交易過程中，並無短交
        情事等情（見本院二卷第19頁）以察，可見被上訴人抗
        辯：因上訴人之短交情事，致未續行交易云云，有悖於
        實情之可能。
  （４）況「因天災地變人禍除取證據，並經買方查明認為不可
        抗力者外，賣方應按每月”交期排定表”之書面排定交
        貨日期及數量交貨，否則買方有權解除該批貨品之採購
        單，並得依照下列辦法扣款作為遲延損害賠償額預定性
        的違約金。1、賣方若未能如期交貨，導致買方斷料，
        賣方需以當月份缺交數量，金額之百分之五十當為賠償
        買方之違約金；若連續二個月缺交致買方斷料則買方可
        取消合約，且追回預付貨款及利息（依年息百分之十計
        ），賣方不得有異議。2、每月25日（含）前因驗收不
        合格而致逾原訂定交貨日期，概作逾期論；每月25日以
        後，若退貨則不作於逾期論」等節，系爭合約書第10條
        約定甚明。果上訴人有短交情事，奈何被上訴人未依上
        開約定扣款賠償？顯然違反常理。
  （５）又證人丙○○復證稱：伊不記得被上訴人自89年2月份
        起停止下單之前，兩造有無經過協商等語（見本院二卷
        第24頁），是參諸兩造關於系爭貨品之交易數量龐大；
        被上訴人曾預付系爭款項；被上訴人曾邀集設備廠商一
        起至上訴人，確定上訴人是否將系爭款項用以購買設備
        ，甚至告訴設備廠商，若設備太慢會害上訴人被被上訴
        人罰款等節，交互比對以觀，被上訴人停止對上訴人下
        單，應屬重大情事。果被上訴人於停止下單前，曾與上
        訴人協商，身為被上訴人採購主管之丙○○應無遺忘之
        可能。由是可證，足證被上訴人抗辯：因價格談不攏而
        終止交易云云，顯非真實。
  （６）另證人即被上訴人採購人員陳鏡皓雖稱：被上訴人自89
        年2月份起停止下單之前，兩造曾經過協商，但跟何人
        談，伊不記得，被上訴人方面是伊代表談云云（見本院
        二卷第22頁）。然承上所述，兩造間交易量龐大，停止
        下單甚至完全不採購，乃屬重大事項，寧有主管丙○○
        不悉其事，而僅由採購人員為被上訴人代表之理？倘陳
        鏡皓確曾代理被上訴人協商，則究與何人協商，應無毫
        無印象之可能。因此，證人陳鏡皓之證言是否可信，尚
        屬可疑。況兩造果因協商未成，而無法續行交易，奈何
        回復系爭催告函之被上訴人律師函件內容（見本院更一
        卷第45頁），全未提及此事？據此，被上訴人空言抗辯
        因系爭貨品價格談不攏而終止交易云云，要非可採。
  （７）此外，被上訴人另提出之會議紀錄及採購業務週報告（
        見原審卷第79頁至第81頁）為證云云。惟被上訴人88年
        8月31日之會議記錄載及兩造關於系爭貨品之協議經過
        ，最終達成交易，難資為有利於被上訴人之證據。又被
        上訴人91年10月6日之會議記錄載及上訴人缺交情事，
        但亦提及地震關係，核與證人戊○○結證情節相若（見
        本院二卷第19頁背面），要不可歸責於上訴人。至該會
        議記錄載明：擬逐月將上訴人之訂單量縮減云云，但其
        緣由乃稱上訴人之交期不穩情事，而與系爭貨品價格無
        關。又該採購業務週報告（見原審卷第81頁），亦全未
        敘及兩造關於系爭貨品價格協議過程，或無法達成協議
        之情事。綜此，被上訴人所辯：兩造未能續行交易，係
        因系爭貨品價格談不攏而終止交易，無可歸責於伊云云
        ，要屬圖卸之詞，不足採信。
  （８）從而，被上訴人空言抗辯：因採購單金額無法達成協議
        而未續行交易云云，但並未舉證以實其說。又系爭合約
        既已成立生效（如上（一）所示），且系爭貨品之單價
        係屬可得確定（如上１所述），被上訴人未依系爭合約
        最低採購數量對上訴人下單，至系爭合約無法履行，就
        因採購單金額無法達成協議而未續行交易之有利積極事
        實，又未舉證以實其說，自係可歸責於被上訴人之事由
        ，未續行系爭合約交易，致違反每月最低訂購500萬套
        系爭貨品之義務，當負債務不履行之賠償責任。
（三）上訴人得終止系爭合約，且系爭合約業於89年5月6日終止
      。
  １、被上訴人係以：系爭合約並未成立，伊無履行之義務，自
      無債務不履行之責任。縱認系爭合約業已成立，伊亦無債
      務不履行之情形，上訴人不得主張終止系爭合約。況伊無
      遲延給付之情形，上訴人亦未定相當期限之催告，故上訴
      人終止系爭合約，顯非合法。
  ２、按契約當事人之一方遲延給付者，他方當事人得定相當期
      限催告其履行，如於期限內不履行時，得解除其契約。民
      法第254條定有明文。又因可歸責於債務人之事由，致為
      不完全給付者，債權人得依關於給付遲延或給付不能之規
      定行使其權利。民法第227條第1項亦有明定。再按繼續性
      供給契約，乃當事人約定一方於一定或不定之期限內，向
      他方繼續供給定量或不定量之一定種類、品質之物，而由
      他方按一定之標準支付價金之契約。而繼續性供給契約，
      若於中途當事人之一方發生給付遲延或給付不能時，民法
      雖無明文法定終止契約之規定，但對於不履行契約之債務
      人，債權人對於將來之給付必感不安。且為使過去之給付
      保持效力，避免法律關係於趨於複雜，應類推適用民法第
      254條至第256條之規定，許其終止將來之契約關係，依同
      法第263條準用第258條規定，向他方當事人以意思表示為
      之（最高法院88年度臺上字第28號、89年度臺上字第1904
      號等判決意旨參照）。
  ３、經查，系爭合約已經成立生效，業如上（一）所述。而被
      上訴人有可歸責事由，應負不完全給付之債務不履行責任
      ，亦詳如上（二）所示。因之，系爭合約係約定上訴人應
      於一定期限（即88年4月1日起至92年12月31日止）內，每
      月繼續供給被上訴人500萬套以上之系爭貨品，核系爭合
      約之性質，當屬繼續性供給契約，堪予確定。
  ４、次查，系爭合約書關於數量部分載為：「依買方之採購單
      及交期排訂表（經賣方簽認）之數量買方每月最低需求量
      為500萬套，最高需求量為800萬套」等節，此為兩造所無
      異詞（見上四之（一）所示）。是故，上訴人主張：伊應
      依被上訴人之採購單及交期排定表交貨，而被上訴人每月
      亦應於500萬套至800萬套之範圍內向伊購買系爭貨品等情
      ，亦堪採信。
  ５、再查，被上訴人自88年10月起，向上訴人買進系爭貨品之
      數量，均未達每月500萬套；自89年2月份起，被上訴人即
      停止向上訴人買進系爭貨品等事實，復為被上訴人所無異
      詞（見上四之（三）所載）。因此，被上訴人業已違反系
      爭合約關於按月訂購系爭貨品之約定。易言之，被上訴人
      顯然違反系爭合約之訂購義務，未依系爭合約向上訴人訂
      購合於系爭合約書約定數量（500萬套至800萬套）之系爭
      貨品，應可認定。至被上訴人雖辯稱：係因兩造就系爭貨
      品無法合意，致無法履行云云，要屬圖卸之詞（詳見上（
      二）之３所述），自不足採。
  ６、另查，上訴人曾以系爭催告函（影本見原審卷第40頁至第
      42頁、本院更一卷第42頁至第44頁）催告被上訴人履行系
      爭合約，此為被上訴人所不爭執（見上四之（一０）所示
      ），自堪信為真實。由是，上訴人起訴主張：被上訴人未
      依系爭合約書之約定履行，有可歸責事由，且預示拒絕給
      付，而以起訴狀繕本送達為意思表示之通知，終止將來之
      系爭合約關係等節（見原審卷第8頁至第9頁），揆諸上開
      說明，當堪採信。從而，被上訴人既於89年5月6日收受起
      訴狀繕本（見原審卷第93頁），系爭合約即應自89年5月6
      日終止，洵堪認定。
（四）關於上訴人損害額之計算。
  １、按因可歸責於債務人之事由，致為不完全給付者，債權人
      得依關於給付遲延或給付不能之規定行使其權利。民法第
      227條第1項定有明文。是債務人應為特定行為，而為不完
      全給付者，債權人除得再為完全之給付外，亦得請求損害
      因此所生之賠償（參見孫森焱著，民法債編總論第572頁
      ）。又損害賠償，除法律另有規定或契約另有訂定外，應
      以填補債權人所受損害及所失利益為限。依通常情形，或
      依已定之計劃、設備或其他特別情事，可得預期之利益，
      視為所失利益。此觀諸第216條規定自明。另民法第260條
      規定：「解除權之行使，不妨礙損害賠償之請求」，乃採
      履行利益賠償主義，認為損害賠償請求權係因債務不履行
      所發生，屬原債權之變換型態，非因解除權之行使而新發
      生，條文所稱「不妨礙損害賠償之請求」，即係表明原有
      之損害賠償請求權，不因契約之解除失其存在。職是之故
      ，上訴人曾主張：依民法第263條準用民法第260條規定，
      向被上訴人請求債務不履行之損害賠償云云，法律見解尚
      有未洽，併此指明。
  ２、被上訴人辯以：上訴人係以固定之成品單價、原料成本及
      製造費用為其計算利潤之基準。但於市場競爭情況，上開
      基準並非一成不變，且製造費用亦隨上訴人之工作效率及
      產能而有所不同，故上訴人主張以88年3月之成品單價、
      原料成本及製造費用計算利潤，亦有可議。況且，上開利
      潤之產生，係建立在一定之產能之上，若無生產，自無利
      潤可言云云。
  ３、經查，被上訴人於系爭合約書所示期間內，每月至少應向
      上訴人訂購500萬套系爭貨品，此乃其依系爭合約應為一
      定行為之給付義務。然因可歸責於被上訴人之事由，致為
      不完全之給付，並經上訴人終止系爭合約，業經認定如上
      所述。職是，揆諸上開說明，上訴人自得請求被上訴人賠
      償其損害。
  ４、關於88年9月至89年1月間系爭貨品原物料成本部分，上訴
      人係主張：每套系爭貨品之原物料成本均包含Jewel box
      及TRAY2部分。每片Jewel box之原物料成本為1.2162元，
      每片白TRAY之原物料成本為0.5149元，每片黑TRAY之原物
      料成本為0.3984元。是以，每套白色系爭貨品之原物料成
      本為1.7311元（計算式：1.2162+0.5149＝1.7311），每
      套黑色系爭貨品之原物料成本為1.6146元（計算式：1.21
      62+0.3984＝1.6146），業據其提出形式真正為被上訴人
      所不爭執（見本院二卷第94頁）之原料進貨發票附卷可佐
      （見本院二卷第117頁至260頁），自堪認為真正。
  ５、關於88年9月至89年1月之管銷費用，包含修繕費、包裝費
      、水電瓦斯費、加工費、消耗費、直接人工成本、折舊費
      用與雜項購置等項，總計為1821萬2170元，而該期間內出
      貨予被上訴人系爭貨品之營收，佔上訴人營收之52.37%，
      故被上訴人每套系爭貨品之管銷費用為953萬7713元（計
      算式：00000000×52.37％＝0000000，小數點第1位四捨
      五入），而系爭貨品總銷售量為1573萬3600套，是每套系
      爭貨品之平均管銷費用為0.6062元（計算式：0000000÷0
      0000000＝0.6062，小數點第5位四捨五入）等情，業據上
      訴人提出形式真正為被上訴人所不爭執（見本院二卷第94
      頁）之桃園縣營業人銷售額與稅額申報書及其計算依據附
      卷可參（見本院一卷第94頁至第110頁），當堪信為真實
      。
  ６、再查，上訴人主張：88年9月至89年1月售予被上訴人白色
      系爭貨品（白色）計1123萬8000套，銷售總金額為3306萬
      2400元，故平均出貨單價為2.942元（計算式：00000000
      ÷00000000＝2.942，小數點第4位四捨五入）；至同期間
      內售予被上訴人黑色系爭貨品計449萬5600套，銷售總金
      額為1158萬9516元，故平均出貨單價為2.578元（計算式
      ：00000000÷0000000＝2.578，小數點第4位四捨五入）
      ；亦據上訴人提出形式真正為被上訴人所不爭執（見本院
      二卷第94頁）之桃園縣營業人銷售額與稅額申報書及其計
      算依據附卷可參（見本院一卷第94頁至第110頁），亦堪
      信為實在。
  ７、因此，關於88年9月至89年1月每套白色系爭貨品之利潤，
      應為上述每套白色系爭貨品之平均出貨單價，扣除每套原
      物料成本及平均管銷費用，而得每套白色系爭貨品之利潤
      為0.6047元（計算式：2.942-1.7311-0.6062=0.6047）。
      至每套黑色系爭貨品之利潤，應為上述每套黑色系爭貨品
      之平均出貨單價，扣除每套原物料成本及平均管銷費用，
      而得每套白色系爭貨品之利潤為0.3572元（計算式：2.57
      8-1.6146-0.6062=0.3572）。至系爭貨品之總平均利潤，
      則為白色銷貨總利潤679萬5619元（計算式：00000000套
      （白色系爭貨品銷貨總數）×0.6047元（白色系爭貨品平
      均利潤）＝0000000元，小數點四捨五入），加上黑色銷
      貨總利潤160萬5828元（計算式：0000000套（黑色系爭貨
      品銷貨總數）×0.3572元（黑色系爭貨品平均利潤）＝00
      00000元，小數點四捨五入），除以系爭貨品銷貨總數000
      00000套（計算式：00000000套（白色系爭貨品銷貨總數
      ）+0000000套（黑色系爭貨品銷貨總數）＝00000000套）
      ，而為0.534元（計算式：0000000÷00000000＝0.534，
      小數點第4位四捨五入）。然而，被上訴人為不完全給付
      之時點，係於88年10月至89年5月間，原則應以該段期間
      內，上訴人可得預期利益即系爭貨品之利潤，為上訴人所
      失利益之計算基準，始屬妥切。
  ８、然按當事人已證明受有損害而不能證明其數額或證明顯有
      重大困難者，法院應審酌一切情況，依所得心證定其數額
      。民事訴訟法第222條第2項定有明文。查上訴人就系爭貨
      品之利潤，係依據實際資料及數據予以平均計算而得，且
      被上訴人訂購數量不足額，又以最低之500萬套為準，因
      此計算出之損害額，應屬合理、客觀可採。本院衡諸：上
      訴人88年3月至88年8月間生產系爭貨品之總平均利潤為每
      套0.858元（詳細計算過程及相關資料見外置證物，即本
      院重上字卷附上證13所示之書證）；而上訴人主張於88年
      3月至92年12月31日間生產系爭貨品之總平均利潤，如兩
      造交易量為500萬套為每套0.7477元、但加計其他客戶之
      交易量則為每套0.8563元（詳細計算過程及相關資料見本
      院二卷第31頁至第77頁）等情，並揆諸上開法條意旨，認
      為上訴人於被上訴人為不完全給付期間，系爭貨品每套平
      均利潤應以0.534元為準。
  ９、據此而論，上訴人因被上訴人為不完全給付，致其受有每
      套系爭貨品可得預期利潤之損失為0.534元。又系爭合約
      業經上訴人於89年5月6日終止，業經認定如上（三）所示
      ，故於系爭合約終止後，被上訴人自無再為給付之義務，
      上訴人亦不得向被上訴人請求不完全給付之損害賠償。末
      查，被上訴人係88年10月起至89年5月6日止，不完全給付
      即應向上訴人採購而未為採購行為之數量，分別詳如附表
      「被上訴人不足數量（套）」欄所示。至上訴人得請求之
      所失利益，則分別如附表「上訴人所受利潤損害（元）」
      欄所示，合計為1236萬6074元。逾此部分之請求，應屬無
      據。
（五）按給付無確定期限者，債務人於債權人得請求給付時，經
      其催告而未為給付，自受催告時起，負遲延責任。其經債
      權人起訴而送達訴狀，或依督促程序送達支付命令，或為
      其他相類之行為者，與催告有同一之效力。遲延之債務，
      以支付金錢為標的者，債權人得請求依法定利率計算之遲
      延利息，民法第229條第2項、第233條第1項前段分別定有
      明文。上訴人因系爭合約不完全給付之債務不履行，而請
      求被上訴人負損害賠償責任，為不定期限之金錢債務，是
      上訴人自其起訴狀送達繕本送達日（見原審卷第93頁）翌
      日之89年5月7日起至清償日止，按法定利率週年利率5%計
      算之利息，亦屬有據。
（六）上訴人先位聲明係屬部分有理由，而上訴人之備位聲明係
      以系爭合約未成立為前提，但本院既認定系爭合約業已成
      立。是故，上訴人關於備位聲明之主張，要屬無據。從而
      ，原列爭點「（五）上訴人備位聲明之損害賠償請求是否
      有法律之依據？損害賠償範圍為何？」部分，即無再予論
      述之必要，附此指明。
七、綜上所述，上訴人本於系爭合約不完全給付損害賠償之法律
    關係，請求上訴人給付1236萬6074元，及自89年5月7日起清
    償日止，按週年利率5%計算之法定遲延利息部分，為有理由
    ，應予准許。逾此所為請求，為無理由，應予駁回。又上訴
    人勝訴部分，兩造分別陳明願供擔保為准、免假執行之宣告
    ，經核於法並無不合，爰分別酌定相當擔保金額准許之。至
    於上訴人敗訴部分，其假執行之聲請失所附麗，應併予駁回
    。原審就上開應准許部分，為上訴敗訴之判決，並駁回其假
    執行之聲請，尚有未洽，上訴意旨求予廢棄改判，為有理由
    ，爰由本院予以廢棄改判如主文第2項所示，並依聲請為附
    條件之准、免假執行之宣告。至於上訴人之請求不應准許部
    分，原判決為上訴人敗訴之判決，並駁回其假執行之聲請，
    經核於法並無不合，上訴意旨求予廢棄改判，為無理由，應
    駁回其上訴。
八、本件事證已臻明確，至於未論述之爭點；兩造其餘之攻擊或
    防禦方法；未經援用之證據，經本院斟酌後，認為均不足以
    影響本判決之結果，自無一一詳予論駁之必要，併此敘明。
九、據上論結，本件上訴為一部有理由，一部無理由，依民事訴
    訟法第450條、第449條第1項、第79條、第463條、第390 條
    第2項、第392條，判決如主文。
中    華    民    國    96    年    4    月    23     日
                    民事第14庭
                        審判長法  官  許正順
                              法  官  魏麗娟
                              法  官  鍾任賜
正本係照原本作成。
如不服本判決，應於收受送達後20日內向本院提出上訴書狀，其
未表明上訴理由者，應於提出上訴後20日內向本院補提理由書狀
（均須按他造當事人之人數附繕本）上訴時應提出委任律師或具
有律師資格之人之委任狀；委任有律師資格者，另應附具律師資
格證書及釋明委任人與受任人有民事訴訟法第466條之1第1項但
書或第2項（詳附註）所定關係之釋明文書影本。
中　　華　　民　　國　　96　　年　　4 　　月　　23　　日
                              書記官  王敬端
附註：
民事訴訟法第466條之1（第1項、第2項）：
對於第二審判決上訴，上訴人應委任律師為訴訟代理人。但上訴
人或其他法定代理人具有律師資格者，不在此限。
上訴人之配偶、三親等內之血親、二親等內之姻親，或上訴人為
法人、中央或地方機關時，其所屬專任人員具有律師資格並經法
院認為適當者，亦得為第三審訴訟代理人。
